---
title: "Programa de Prevención y Control del Dengue | 2024"
format: 
  dashboard:
    scrolling: true
    logo: https://www.gob.mx/cms/uploads/action_program/main_image/26942/post_post_portadavectores.gif
    nav-buttons: [twitter, github, facebook]
theme: custom.scss
---

```{r setup}
library(sf)
mapview::mapviewOptions(default = TRUE,
                        basemaps.color.shuffle = FALSE)
load("/Users/fdzul/Library/CloudStorage/OneDrive-Personal/proyects/geocoding_mex/2024/8.RData/denmex_2024.RData")
```

# [**Mapas de Calor**]{style="font-size:8pt"}

::: panel-tabset

### [**18 Nayarit**]{style="color:#990000"}

<html>
<head>
```{=html}
<style>
.grid-container {
  display: grid;
  grid-template-columns: auto auto auto auto;
  padding: 5px;
}

.grid-item {
  background-color: rgba(255, 255, 255, 0.8);
  border: 1px solid rgba(0, 0, 0, 0.8);
  padding: 5px;
  font-size: 15px;
  text-align-last: center;
  text-align: center;
}
</style>
```
</head>
<body>
<h1>
</h1>
<p>
</p>

::: grid-container

::: grid-item
Localidad 
:::

::: grid-item
Acumulado
:::

::: grid-item
Ultimo Mes
:::

::: grid-item
Ultimas 2 Semanas
:::

::: grid-item
Tepic
:::

::: grid-item
```{r tepic_acumulado}
#| echo: false
#| output: true
# Step 1. load the dengue dataset geocoded ####
load("/Users/fdzul/Library/CloudStorage/OneDrive-Personal/proyects/geocoding_mex/2024/8.RData/denmex_2024.RData")

########
densnv::mp_heatmap(locality = c("Tepic", "Xalisco"),
                        cve_edo = "18",
                        geocoded_datasets = z,
                        zoom = 13,
                        status_caso = c(1, 2),
                        week = seq(from = 1, to = lubridate::epiweek(Sys.Date()), by = 1),
                        alpha = 0.2,
                        static = TRUE,
                        map_type = "satellite")
```

:::

::: grid-item
```{r tepic_ultimo_mes}
#| echo: false
#| output: true
# Step 1. load the dengue dataset geocoded ####

########
densnv::mp_heatmap(locality = c("Tepic", "Xalisco"),
                        cve_edo = "18",
                        geocoded_datasets = z,
                        zoom = 13,
                        status_caso = c(1, 2),
                        week = seq(from = lubridate::epiweek(Sys.Date())-4, to = lubridate::epiweek(Sys.Date()), by = 1),
                        alpha = 0.2,
                        static = TRUE,
                        map_type = "satellite")
```

:::

::: grid-item
```{r tepic_ultimas_dos_semanas}
#| echo: false
#| output: true
# Step 1. load the dengue dataset geocoded ####

########
densnv::mp_heatmap(locality = c("Tepic", "Xalisco"),
                        cve_edo = "18",
                        geocoded_datasets = z,
                        zoom = 13,
                        status_caso = c(1, 2),
                        week = seq(from = lubridate::epiweek(Sys.Date())-2, to = lubridate::epiweek(Sys.Date()), by = 1),
                        alpha = 0.2,
                        static = TRUE,
                        map_type = "satellite")
```

:::

::: grid-item
Bahía de Banderas
:::


::: grid-item
```{r bahia_acumulado}
#| echo: false
#| output: true
# Step 1. load the dengue dataset geocoded ####
########
densnv::mp_heatmap(locality = "Bahia de Banderas",
                        cve_edo = "18",
                        geocoded_datasets = z,
                        zoom = 16,
                        status_caso = c(1, 2),
                        week = seq(from = 1, to = lubridate::epiweek(Sys.Date()), by = 1),
                        alpha = 0.2,
                        static = TRUE,
                        map_type = "satellite")
```

:::

::: grid-item
```{r bahia_ultimo_mes, error=FALSE}
#| echo: false
#| output: true
# Step 1. load the dengue dataset geocoded ####
########
densnv::mp_heatmap(locality = "Bahia de Banderas",
                        cve_edo = "18",
                        geocoded_datasets = z,
                        zoom = 16,
                        status_caso = c( 2),
                        week = seq(from = lubridate::epiweek(Sys.Date())-4, 
                                   to = lubridate::epiweek(Sys.Date()), 
                                   by = 1),
                        alpha = 0.2,
                        static = TRUE,
                        map_type = "satellite")
```

:::

::: grid-item
```{r bahia_ultimas_dos_semanas}
#| echo: false
#| output: true
# Step 1. load the dengue dataset geocoded ####
########
densnv::mp_heatmap(locality = "Bahia de Banderas",
                        cve_edo = "18",
                        geocoded_datasets = z,
                        zoom = 16,
                        status_caso = c( 2),
                        week = seq(from = lubridate::epiweek(Sys.Date())-2, to = lubridate::epiweek(Sys.Date()), by = 1),
                        alpha = 0.2,
                        static = TRUE,
                        map_type = "satellite")
```

:::

::: grid-item
San Blas
:::


::: grid-item

```{r San_blas_acumulado}
#| echo: false
#| output: true

########
densnv::mp_heatmap(locality = "San Blas",
                        cve_edo = "18",
                        geocoded_datasets = z,
                        zoom = 15,
                        status_caso = c(1, 2),
                        week = seq(from = 1, to = lubridate::epiweek(Sys.Date()), by = 1),
                        alpha = 0.2,
                        static = TRUE,
                        map_type = "satellite")
```
:::


::: grid-item

```{r San_blas_ultimo_mes}
#| echo: false
#| output: true

########
densnv::mp_heatmap(locality = "San Blas",
                        cve_edo = "18",
                        geocoded_datasets = z,
                        zoom = 15,
                        status_caso = c(1, 2),
                        week = seq(from = lubridate::epiweek(Sys.Date())-4, to = lubridate::epiweek(Sys.Date()), by = 1),
                        alpha = 0.2,
                        static = TRUE,
                        map_type = "satellite")
```
:::


::: grid-item

```{r San_blas_ultimas_dos_semanas}
#| echo: false
#| output: true

########
densnv::mp_heatmap(locality = "San Blas",
                        cve_edo = "18",
                        geocoded_datasets = z,
                        zoom = 15,
                        status_caso = c(1, 2),
                        week = seq(from = lubridate::epiweek(Sys.Date())-2, to = lubridate::epiweek(Sys.Date()), by = 1),
                        alpha = 0.2,
                        static = TRUE,
                        map_type = "satellite")
```
:::



:::

</body>
</html>

### [**17 Morelos**]{style="color:#990000"}

<html>
<head>
```{=html}
<style>
.grid-container1 {
  display: grid;
  grid-template-columns: auto auto auto;
  padding: 5px;
}

.grid-item1 {
  background-color: rgba(255, 255, 255, 0.8);
  border: 1px solid rgba(0, 0, 0, 0.8);
  padding: 5px;
  font-size: 15px;
  text-align: center;
}
</style>
```
</head>
<body>
<h4>
Cuernavaca
</h4>
<p>
</p>

::: grid-container1

::: grid-item1
Acumulado
:::

::: grid-item1
Último Mes
:::

::: grid-item1
Últimas 2 Semanas
:::


::: grid-item1
```{r cuernavaca_acumulado}
#| echo: false
#| output: true
densnv::mp_heatmap(locality = "Cuernavaca",
                   cve_edo = "17",
                   geocoded_datasets = z,
                   zoom = 13,
                   status_caso = c(1, 2),
                   week = seq(from = 1, to = lubridate::epiweek(Sys.Date()), by = 1),
                   alpha = 0.2,
                   static = TRUE,
                   map_type = "satellite")
```
:::

::: grid-item1
```{r cuernavaca_ultimo_mes}
#| echo: false
#| output: true
densnv::mp_heatmap(locality = "Cuernavaca",
                   cve_edo = "17",
                   geocoded_datasets = z,
                   zoom = 13,
                   status_caso = c(1, 2),
                   week = seq(from = lubridate::epiweek(Sys.Date())-4, to = lubridate::epiweek(Sys.Date()), by = 1),
                   alpha = 0.2,
                   static = TRUE,
                   map_type = "satellite")
```
:::


::: grid-item1
```{r cuernavaca_ultimas_dos_semanas}
#| echo: false
#| output: true
densnv::mp_heatmap(locality = "Cuernavaca",
                   cve_edo = "17",
                   geocoded_datasets = z,
                   zoom = 13,
                   status_caso = c(1, 2),
                   week = seq(from = lubridate::epiweek(Sys.Date())-2, to = lubridate::epiweek(Sys.Date()), by = 1),
                   alpha = 0.2,
                   static = TRUE,
                   map_type = "satellite")

```
:::


:::

</body>
</html>


<html>
<head>
```{=html}
<style>
.grid-container1 {
  display: grid;
  grid-template-columns: auto auto auto;
  padding: 5px;
}

.grid-item1 {
  background-color: rgba(255, 255, 255, 0.8);
  border: 1px solid rgba(0, 0, 0, 0.8);
  padding: 5px;
  font-size: 15px;
  text-align: center;
}
</style>
```
</head>
<body>
<h4>
Juitepec
</h4>
<p>
</p>

::: grid-container1

::: grid-item1
Acumulado
:::

::: grid-item1
Último Mes
:::

::: grid-item1
Últimas 2 Semanas
:::

::: grid-item1
```{r juitepec_acumulado}
#| echo: false
#| output: true
# Step 1. load the dengue dataset geocoded ####
densnv::mp_heatmap(locality = "Jiutepec",
                   cve_edo = "17",
                   geocoded_datasets = z,
                   zoom = 13,
                   status_caso = c(1, 2),
                   week = seq(from = 1, to = lubridate::epiweek(Sys.Date()), by = 1),
                   alpha = 0.2,
                   static = TRUE,
                   map_type = "satellite")

```

:::

::: grid-item1
```{r jiutepec_ultimo_mes}
#| echo: false
#| output: true
# Step 1. load the dengue dataset geocoded ####
########
densnv::mp_heatmap(locality = "Jiutepec",
                   cve_edo = "17",
                   geocoded_datasets = z,
                   zoom = 13,
                   status_caso = c(1, 2),
                   week = seq(from = lubridate::epiweek(Sys.Date())-4, to = lubridate::epiweek(Sys.Date()), by = 1),
                   alpha = 0.2,
                   static = TRUE,
                   map_type = "satellite")
```

:::

::: grid-item1
```{r juitepec_ultimas_dos_semanas}
#| echo: false
#| output: true
# Step 1. load the dengue dataset geocoded ####
densnv::mp_heatmap(locality = "Jiutepec",
                   cve_edo = "17",
                   geocoded_datasets = z,
                   zoom = 13,
                   status_caso = c(1, 2),
                   week = seq(from = lubridate::epiweek(Sys.Date())-2, to = lubridate::epiweek(Sys.Date()), by = 1),
                   alpha = 0.2,
                   static = TRUE,
                   map_type = "satellite")
```

:::


:::

</body>
</html>


<html>
<head>
```{=html}
<style>
.grid-container1 {
  display: grid;
  grid-template-columns: auto auto auto;
  padding: 5px;
}

.grid-item1 {
  background-color: rgba(255, 255, 255, 0.8);
  border: 1px solid rgba(0, 0, 0, 0.8);
  padding: 5px;
  font-size: 15px;
  text-align: center;
}
</style>
```
</head>
<body>
<h4>
Temixco
</h4>
<p>
</p>

::: grid-container1

::: grid-item1
Acumulado
:::

::: grid-item1
Último Mes
:::

::: grid-item1
Últimas 2 Semanas
:::

::: grid-item1
```{r temixco_acumulado}
#| echo: false
#| output: true
densnv::mp_heatmap(locality = "Temixco",
                    cve_edo = "17",
                    geocoded_datasets = z,
                    zoom = 13,
                    status_caso = c(1, 2),
                    week = seq(from = 1, to = lubridate::epiweek(Sys.Date()), by = 1),
                    alpha = 0.2,
                    static = TRUE,
                    map_type = "satellite")
```
:::

::: grid-item1

```{r temixco_ultimo_mes}
#| echo: false
#| output: true
densnv::mp_heatmap(locality = "Temixco",
                    cve_edo = "17",
                    geocoded_datasets = z,
                    zoom = 13,
                    status_caso = c(1, 2),
                    week = seq(from = lubridate::epiweek(Sys.Date())-4, to = lubridate::epiweek(Sys.Date()), by = 1),
                    alpha = 0.2,
                    static = TRUE,
                    map_type = "satellite")
```
:::

::: grid-item1

```{r temixco_ultimas_dos_semanas}
#| echo: false
#| output: true
densnv::mp_heatmap(locality = "Temixco",
                    cve_edo = "17",
                    geocoded_datasets = z,
                    zoom = 13,
                    status_caso = c(1, 2),
                    week = seq(from = lubridate::epiweek(Sys.Date())-2, to = lubridate::epiweek(Sys.Date()), by = 1),
                    alpha = 0.2,
                    static = TRUE,
                    map_type = "satellite")
```
:::


:::

</body>
</html>


<html>
<head>
```{=html}
<style>
.grid-container1 {
  display: grid;
  grid-template-columns: auto auto auto;
  padding: 5px;
}

.grid-item1 {
  background-color: rgba(255, 255, 255, 0.8);
  border: 1px solid rgba(0, 0, 0, 0.8);
  padding: 5px;
  font-size: 15px;
  text-align: center;
}
</style>
```
</head>
<body>
<h4>
Cuautla
</h4>
<p>
</p>

::: grid-container1

::: grid-item1
Acumulado
:::

::: grid-item1
Último Mes
:::

::: grid-item1
Últimas 2 Semanas
:::

::: grid-item1
```{r cuautla_acumulado}
#| echo: false
#| output: true
densnv::mp_heatmap(locality = "Cuautla",
                   cve_edo = "17",
                   geocoded_datasets = z,
                   zoom = 13,
                   status_caso = c(1, 2),
                   week = seq(from = 1, to = lubridate::epiweek(Sys.Date()), by = 1),
                   alpha = 0.2,
                   static = TRUE,
                   map_type = "satellite")
```
:::

::: grid-item1
```{r cuautla_ultimo_mes}
#| echo: false
#| output: true
densnv::mp_heatmap(locality = "Cuautla",
                   cve_edo = "17",
                   geocoded_datasets = z,
                   zoom = 13,
                   status_caso = c(1, 2),
                   week = seq(from = lubridate::epiweek(Sys.Date())-4, to = lubridate::epiweek(Sys.Date()), by = 1),
                   alpha = 0.2,
                   static = TRUE,
                   map_type = "satellite")
```
:::

::: grid-item1
```{r cuautla_ultimas_dos_semanas}
#| echo: false
#| output: true
densnv::mp_heatmap(locality = "Cuautla",
                   cve_edo = "17",
                   geocoded_datasets = z,
                   zoom = 13,
                   status_caso = c(1, 2),
                   week = seq(from = lubridate::epiweek(Sys.Date())-2, to = lubridate::epiweek(Sys.Date()), by = 1),
                   alpha = 0.2,
                   static = TRUE,
                   map_type = "satellite")

```
:::


:::

</body>
</html>


<html>
<head>
```{=html}
<style>
.grid-container1 {
  display: grid;
  grid-template-columns: auto auto auto;
  padding: 5px;
}

.grid-item1 {
  background-color: rgba(255, 255, 255, 0.8);
  border: 1px solid rgba(0, 0, 0, 0.8);
  padding: 5px;
  font-size: 15px;
  text-align: center;
}
</style>
```
</head>
<body>
<h4>
Jojutla
</h4>
<p>
</p>

::: grid-container1

::: grid-item1
Acumulado
:::

::: grid-item1
Último Mes
:::

::: grid-item1
Últimas 2 Semanas
:::

::: grid-item1
```{r jojutla_acumulado}
#| echo: false
#| output: true
# Step 1. load the dengue dataset geocoded ####
densnv::mp_heatmap(locality = "Jojutla",
                   cve_edo = "17",
                   geocoded_datasets = z,
                   zoom = 16,
                   status_caso = c(1, 2),
                   week = seq(from = 1, to = lubridate::epiweek(Sys.Date()), by = 1),
                   alpha = 0.2,
                   static = TRUE,
                   map_type = "satellite")

```
:::

::: grid-item1
```{r jojutla_ultimo_mes}
#| echo: false
#| output: true
# Step 1. load the dengue dataset geocoded ####
densnv::mp_heatmap(locality = "Jojutla",
                   cve_edo = "17",
                   geocoded_datasets = z,
                   zoom = 16,
                   status_caso = c(1, 2),
                   week = seq(from = lubridate::epiweek(Sys.Date())-4, to = lubridate::epiweek(Sys.Date()), by = 1),
                   alpha = 0.2,
                   static = TRUE,
                   map_type = "satellite")

```
:::

::: grid-item1
```{r jojutla_ultimas_dos_semanas}
#| echo: false
#| output: true
# Step 1. load the dengue dataset geocoded ####
densnv::mp_heatmap(locality = "Jojutla",
                   cve_edo = "17",
                   geocoded_datasets = z,
                   zoom = 16,
                   status_caso = c(1, 2),
                   week = seq(from = lubridate::epiweek(Sys.Date())-2, to = lubridate::epiweek(Sys.Date()), by = 1),
                   alpha = 0.2,
                   static = TRUE,
                   map_type = "satellite")
```
:::


:::

</body>
</html>

<html>
<head>
```{=html}
<style>
.grid-container1 {
  display: grid;
  grid-template-columns: auto auto auto;
  padding: 5px;
}

.grid-item1 {
  background-color: rgba(255, 255, 255, 0.8);
  border: 1px solid rgba(0, 0, 0, 0.8);
  padding: 5px;
  font-size: 15px;
  text-align: center;
}
</style>
```
</head>
<body>
<h4>
Emiliano Zapata
</h4>
<p>
</p>

::: grid-container1

::: grid-item1
Acumulado
:::

::: grid-item1
Último Mes
:::

::: grid-item1
Últimas 2 Semanas
:::

::: grid-item1
```{r emiliano_zapata_acumulado}
#| echo: false
#| output: true
densnv::mp_heatmap(locality = "Emiliano Zapata",
                   cve_edo = "17",
                   geocoded_datasets = z,
                   zoom = 13,
                   status_caso = c(1, 2),
                   week = seq(from = 1, to = lubridate::epiweek(Sys.Date()), by = 1),
                   alpha = 0.2,
                   static = TRUE,
                   map_type = "satellite")
```
:::

::: grid-item1
```{r emiliano_zapata_ultimo_mes}
#| echo: false
#| output: true
densnv::mp_heatmap(locality = "Emiliano Zapata",
                   cve_edo = "17",
                   geocoded_datasets = z,
                   zoom = 13,
                   status_caso = c(1, 2),
                   week = seq(from = lubridate::epiweek(Sys.Date())-4, to = lubridate::epiweek(Sys.Date()), by = 1),
                   alpha = 0.2,
                   static = TRUE,
                   map_type = "satellite")
```
:::

::: grid-item1
```{r emiliano_zapata_ultimas_dos_semanas}
#| echo: false
#| output: true
densnv::mp_heatmap(locality = "Emiliano Zapata",
                   cve_edo = "17",
                   geocoded_datasets = z,
                   zoom = 13,
                   status_caso = c(1, 2),
                   week = seq(from = lubridate::epiweek(Sys.Date())-2, to = lubridate::epiweek(Sys.Date()), by = 1),
                   alpha = 0.2,
                   static = TRUE,
                   map_type = "satellite")
```
:::


:::

</body>
</html>


:::